# Un fitxer d'afixos per al català
# Creat per Joan Moratinos, 2002 (jmo@softcatala.org)

# Generat a partir de C:/Documents/Programes/prepMySpell/jmo_regles.txt

# Regles
#     A  Primera conjugació regular
#     B  Quatre formes amb canvi t > d, u > v, c > g, s > ss
#     C  Pronoms personals enclítics darrere consonant
#     D  Pronoms personals enclítics darrere vocal
#     E  Plurals afegint una s (eventualment amb canvis)
#     F  Quatre formes afegint a/s/es (sense o)
#     G  Plurals afegint ns
#     H  Quatre formes afegint ns
#     I  Plurals afegint o
#     J  Quatre formes afegint a/os/es
#     K  Quatre formes amb canvi d'accent (accent greu)
#     L  Quatre formes amb canvi d'accent (accent agut)
#     M  Verbs en -ir, formes comunes als grups III, IV i V
#     N  Verbs en -ir, formes incoatives
#     O  Imperfet d'indicatiu de la segona conjugació
#     P  Formes de la segona conjugació semblants a SIM1 sense -c/-gu (perdés)
#     Q  Formes de la segona conjugació semblants a SIM1 amb -c/-gu (conegués)
#     R  Formes de la segona conjugació semblants al gerundi
#     S  Formes de la segona conjugació semblants a "plaus", "absols", etc.
#     T  Futurs i condicionals a partir de FUT1
#     U  Formes pures dels verbs en -ir, a partir d'IPR3 (p.e. sent)
#     V  Article prefixat no combinable
#     Y  Preposició "de" apostrofada
#     Z  Pronoms personals prefixats

# Inclou els següents grups
#     ---: Sense condicions
#     001: Indicatiu present en -am i -au (cantam, cantau)
#     002: Subjuntiu imperfet en -às,-assis, etc. (cantàs, cantassis)
#     005: Incoatius en -esc (patesc)
#     101: Accepta "complit", etc.
#     102: Accepta "duim", "feim", etc.
# grups: --- 001 002 !003 !004 005 !006 !007 !008 !009 !010 101 102 !999

SET UTF-8

TRY easirtocnlumdpgvfbqjwxyzhàèéíïòóúü·-

# substitucions preferides
FIRST a/à e/é/è é/è/e è/é/e i/í/ï í/i/ï o/ó/ò ó/ò/o ò/ó/o u/ú/ü ú/u/ü ü/u/ú
FIRST l/l·l l·l/l

# Pronoms personals enclítics darrere consonant
SFX C Y 81
SFX C   0      -me         .                # posar-me
SFX C   0      -nos        .                # posar-nos
SFX C   0      -te         .                # posar-te
SFX C   0      -vos        .                # posar-vos
SFX C   0      -se         .                # posar-se
SFX C   0      -lo         .                # posar-lo
SFX C   0      -la         .                # posar-la
SFX C   0      -li         .                # posar-li
SFX C   0      -los        .                # posar-los
SFX C   0      -les        .                # posar-les
SFX C   0      -ho         .                # posar-ho
SFX C   0      -hi         .                # posar-hi
SFX C   0      -ne         .                # posar-ne
SFX C   0      -se't       .                # posar-se't
SFX C   0      -se-us      .                # posar-se-us
SFX C   0      -se'm       .                # posar-se'm
SFX C   0      -te'm       .                # posar-te'm
SFX C   0      -vos-em     .                # posar-vos-em
SFX C   0      -se'ns      .                # posar-se'ns
SFX C   0      -te'ns      .                # posar-te'ns
SFX C   0      -vos-ens    .                # posar-vos-ens
SFX C   0      -se'l       .                # posar-se'l
SFX C   0      -te'l       .                # posar-te'l
SFX C   0      -vos-el     .                # posar-vos-el
SFX C   0      -me'l       .                # posar-me'l
SFX C   0      -nos-el     .                # posar-nos-el
SFX C   0      -los-el     .                # posar-los-el
SFX C   0      -l'hi       .                # posar-l'hi
SFX C   0      -se'ls      .                # posar-se'ls
SFX C   0      -te'ls      .                # posar-te'ls
SFX C   0      -vos-els    .                # posar-vos-els
SFX C   0      -me'ls      .                # posar-me'ls
SFX C   0      -nos-els    .                # posar-nos-els
SFX C   0      -los-els    .                # posar-los-els
SFX C   0      -los-hi     .                # posar-los-hi
SFX C   0      -se-la      .                # posar-se-la
SFX C   0      -te-la      .                # posar-te-la
SFX C   0      -vos-la     .                # posar-vos-la
SFX C   0      -me-la      .                # posar-me-la
SFX C   0      -nos-la     .                # posar-nos-la
SFX C   0      -los-la     .                # posar-los-la
SFX C   0      -la-hi      .                # posar-la-hi
SFX C   0      -se-les     .                # posar-se-les
SFX C   0      -te-les     .                # posar-te-les
SFX C   0      -vos-les    .                # posar-vos-les
SFX C   0      -me-les     .                # posar-me-les
SFX C   0      -nos-les    .                # posar-nos-les
SFX C   0      -los-les    .                # posar-los-les
SFX C   0      -les-hi     .                # posar-les-hi
SFX C   0      -se-li      .                # posar-se-li
SFX C   0      -te-li      .                # posar-te-li
SFX C   0      -vos-li     .                # posar-vos-li
SFX C   0      -me-li      .                # posar-me-li
SFX C   0      -nos-li     .                # posar-nos-li
SFX C   0      -s'ho       .                # posar-s'ho
SFX C   0      -t'ho       .                # posar-t'ho
SFX C   0      -vos-ho     .                # posar-vos-ho
SFX C   0      -m'ho       .                # posar-m'ho
SFX C   0      -nos-ho     .                # posar-nos-ho
SFX C   0      -los-ho     .                # posar-los-ho
SFX C   0      -li-ho      .                # posar-li-ho
SFX C   0      -se'n       .                # posar-se'n
SFX C   0      -te'n       .                # posar-te'n
SFX C   0      -vos-en     .                # posar-vos-en
SFX C   0      -me'n       .                # posar-me'n
SFX C   0      -nos-en     .                # posar-nos-en
SFX C   0      -l'en       .                # posar-l'en
SFX C   0      -los-en     .                # posar-los-en
SFX C   0      -la'n       .                # posar-la'n
SFX C   0      -les-en     .                # posar-les-en
SFX C   0      -li'n       .                # posar-li'n
SFX C   0      -s'hi       .                # posar-s'hi
SFX C   0      -t'hi       .                # posar-t'hi
SFX C   0      -vos-hi     .                # posar-vos-hi
SFX C   0      -m'hi       .                # posar-m'hi
SFX C   0      -nos-hi     .                # posar-nos-hi
SFX C   0      -l'hi       .                # posar-l'hi
SFX C   0      -los-hi     .                # posar-los-hi
SFX C   0      -la-hi      .                # posar-la-hi
SFX C   0      -les-hi     .                # posar-les-hi
SFX C   0      -n'hi       .                # posar-n'hi

# Pronoms personals enclítics darrere vocal
SFX D Y 81
SFX D   0      'm          .                # posa'm
SFX D   0      'ns         .                # posa'ns
SFX D   0      't          .                # posa't
SFX D   0      -us         .                # posa-us
SFX D   0      's          .                # posa's
SFX D   0      'l          .                # posa'l
SFX D   0      -la         .                # posa-la
SFX D   0      -li         .                # posa-li
SFX D   0      'ls         .                # posa'ls
SFX D   0      -les        .                # posa-les
SFX D   0      -ho         .                # posa-ho
SFX D   0      -hi         .                # posa-hi
SFX D   0      'n          .                # posa'n
SFX D   0      -se't       .                # posa-se't
SFX D   0      -se-us      .                # posa-se-us
SFX D   0      -se'm       .                # posa-se'm
SFX D   0      -te'm       .                # posa-te'm
SFX D   0      -us-em      .                # posa-us-em
SFX D   0      -se'ns      .                # posa-se'ns
SFX D   0      -te'ns      .                # posa-te'ns
SFX D   0      -us-ens     .                # posa-us-ens
SFX D   0      -se'l       .                # posa-se'l
SFX D   0      -te'l       .                # posa-te'l
SFX D   0      -us-el      .                # posa-us-el
SFX D   0      -me'l       .                # posa-me'l
SFX D   0      'ns-el      .                # posa'ns-el
SFX D   0      'ls-el      .                # posa'ls-el
SFX D   0      -l'hi       .                # posa-l'hi
SFX D   0      -se'ls      .                # posa-se'ls
SFX D   0      -te'ls      .                # posa-te'ls
SFX D   0      -us-els     .                # posa-us-els
SFX D   0      -me'ls      .                # posa-me'ls
SFX D   0      'ns-els     .                # posa'ns-els
SFX D   0      'ls-els     .                # posa'ls-els
SFX D   0      'ls-hi      .                # posa'ls-hi
SFX D   0      -se-la      .                # posa-se-la
SFX D   0      -te-la      .                # posa-te-la
SFX D   0      -us-la      .                # posa-us-la
SFX D   0      -me-la      .                # posa-me-la
SFX D   0      'ns-la      .                # posa'ns-la
SFX D   0      'ls-la      .                # posa'ls-la
SFX D   0      -la-hi      .                # posa-la-hi
SFX D   0      -se-les     .                # posa-se-les
SFX D   0      -te-les     .                # posa-te-les
SFX D   0      -us-les     .                # posa-us-les
SFX D   0      -me-les     .                # posa-me-les
SFX D   0      'ns-les     .                # posa'ns-les
SFX D   0      'ls-les     .                # posa'ls-les
SFX D   0      -les-hi     .                # posa-les-hi
SFX D   0      -se-li      .                # posa-se-li
SFX D   0      -te-li      .                # posa-te-li
SFX D   0      -us-li      .                # posa-us-li
SFX D   0      -me-li      .                # posa-me-li
SFX D   0      'ns-li      .                # posa'ns-li
SFX D   0      -s'ho       .                # posa-s'ho
SFX D   0      -t'ho       .                # posa-t'ho
SFX D   0      -us-ho      .                # posa-us-ho
SFX D   0      -m'ho       .                # posa-m'ho
SFX D   0      'ns-ho      .                # posa'ns-ho
SFX D   0      'ls-ho      .                # posa'ls-ho
SFX D   0      -li-ho      .                # posa-li-ho
SFX D   0      -se'n       .                # posa-se'n
SFX D   0      -te'n       .                # posa-te'n
SFX D   0      -us-en      .                # posa-us-en
SFX D   0      -me'n       .                # posa-me'n
SFX D   0      'ns-en      .                # posa'ns-en
SFX D   0      -l'en       .                # posa-l'en
SFX D   0      'ls-en      .                # posa'ls-en
SFX D   0      -la'n       .                # posa-la'n
SFX D   0      -les-en     .                # posa-les-en
SFX D   0      -li'n       .                # posa-li'n
SFX D   0      -s'hi       .                # posa-s'hi
SFX D   0      -t'hi       .                # posa-t'hi
SFX D   0      -us-hi      .                # posa-us-hi
SFX D   0      -m'hi       .                # posa-m'hi
SFX D   0      'ns-hi      .                # posa'ns-hi
SFX D   0      -l'hi       .                # posa-l'hi
SFX D   0      'ls-hi      .                # posa'ls-hi
SFX D   0      -la-hi      .                # posa-la-hi
SFX D   0      -les-hi     .                # posa-les-hi
SFX D   0      -n'hi       .                # posa-n'hi

# Plurals afegint una s (eventualment amb canvis)
SFX E Y 8
SFX E   0      s           [^as]            # homes 3.
SFX E   a      es          [^cçgju]a        # dones
SFX E   a      es          [^gq]ua          # grues
SFX E   ua     ües         [gq]ua           # aigües, siliqües
SFX E   ca     ques        ca               # vaques
SFX E   ça     ces         ça               # terces
SFX E   ga     gues        ga               # bagues
SFX E   ja     ges         ja               # pluges

# Plurals afegint o
SFX I Y 9
SFX I   0      os          [^s]             # guixos  3.
SFX I   0      os          [aeiou]s         # gasos
SFX I   às     asos        às               # biogasos
SFX I   ès     esos        ès               # entesos
SFX I   és     esos        és               # 
SFX I   ís     isos        ís               # avisos
SFX I   òs     osos        òs               # 
SFX I   ós     osos        ós               # 
SFX I   ús     usos        ús               # 

# Plurals afegint ns
SFX G Y 12
SFX G   0      ns          a                # pans          3.
SFX G   0      ns          e                # blens
SFX G   0      ns          i                # brins
SFX G   0      ns          o                # trons
SFX G   0      ns          u                # bruns
SFX G   à      ans         à                # germans
SFX G   è      ens         è                # amens
SFX G   é      ens         é                # 
SFX G   í      ins         í                # camins
SFX G   ò      ons         ò                # ultrasons
SFX G   ó      ons         ó                # avions
SFX G   ú      uns         ú                # tribuns

# Quatre formes afegint a/s/es (sense o)
SFX F Y 11
SFX F   0      a           [^eosxç]         # verda  2.
SFX F   e      a           e                # altra
SFX F   o      a           o                # fonda
SFX F   0      s           [^asçx]          # verds  3.
SFX F   a      es          a                # poeta
SFX F   0      es          [^aocçgsx]       # verdes 4.
SFX F   a      es          a                # poeta
SFX F   o      es          o                # fondes
SFX F   c      ques        c                # poques
SFX F   ç      ces         ç                # felices
SFX F   g      gues        g                # antropòfag

# Quatre formes amb canvi t > d, u > v, c > g, s > ss
SFX B Y 12
SFX B   t      da          t                # abalida - canvi t > d   2.
SFX B   u      va          u                # nova    - canvi u > v
SFX B   c      ga          c                # antiga  - canvi c > g
SFX B   0      sa          s                # grossa  - canvi s > ss
SFX B   0      s           t                # abalits                 3.
SFX B   0      s           u                # nous
SFX B   0      cs          c                # antics
SFX B   0      sos         s                # grossos
SFX B   t      des         t                # abalides                4.
SFX B   u      ves         u                # noves
SFX B   c      gues        c                # antigues
SFX B   0      ses         s                # grosses

# Quatre formes afegint ns
SFX H Y 24
SFX H   0      na          [aeiou]          # plana, plena, fina, bona, bruna   2.
SFX H   à      ana         à                # forana
SFX H   è      ena         è                # amena
SFX H   é      ena         é                # 
SFX H   í      ina         í                # albina
SFX H   ò      ona         ò                # 
SFX H   ó      ona         ó                # rodona
SFX H   ú      una         ú                # dejuna
SFX H   0      ns          [aeiou]          # plans, plens, fins, bons, bruns   3.
SFX H   à      ans         à                # forans
SFX H   è      ens         è                # amens
SFX H   é      ens         é                # 
SFX H   í      ins         í                # albins
SFX H   ò      ons         ò                # 
SFX H   ó      ons         ó                # rodons
SFX H   ú      uns         ú                # dejuns
SFX H   0      nes         [aeiou]          # planes, plenes, fines, bones, brunes 4.
SFX H   à      anes        à                # foranes
SFX H   è      enes        è                # amenes
SFX H   é      enes        é                # 
SFX H   í      ines        í                # albines
SFX H   ò      ones        ò                # 
SFX H   ó      ones        ó                # rodones
SFX H   ú      unes        ú                # dejunes

# Quatre formes afegint a/os/es
SFX J Y 28
SFX J   0      a           [^s]             #          2.
SFX J   0      a           [^àèéíòóú]s      # agradosa
SFX J   às     asa         às               # 
SFX J   ès     esa         ès               # 
SFX J   és     esa         és               # 
SFX J   ís     isa         ís               # 
SFX J   òs     osa         òs               # 
SFX J   ós     osa         ós               # 
SFX J   ús     usa         ús               # 
SFX J   0      os          [^s]             #          3.
SFX J   0      os          [^àèéíòóú]s      # agradosos
SFX J   às     asos        às               # 
SFX J   ès     esos        ès               # 
SFX J   és     esos        és               # 
SFX J   ís     isos        ís               # 
SFX J   òs     osos        òs               # 
SFX J   ós     osos        ós               # 
SFX J   ús     usos        ús               # 
SFX J   0      es          [^sç]            #          4.
SFX J   ç      ces         ç                # terces
SFX J   0      es          [^àèéíòóú]s      # agradoses
SFX J   às     ases        às               # 
SFX J   ès     eses        ès               # 
SFX J   és     eses        és               # 
SFX J   ís     ises        ís               # 
SFX J   òs     oses        òs               # 
SFX J   ós     oses        ós               # 
SFX J   ús     uses        ús               # 

# Quatre formes amb canvi d'accent (accent greu)
SFX K Y 16
SFX K   ari    ària        ari              # partidària  2.
SFX K   aci    àcia        aci              # acantàcia
SFX K   adi    àdia        adi              # accàdia
SFX K   ori    òria        ori              # abjuratòria
SFX K   emi    èmia        emi              # abstèmia
SFX K   oli    òlia        oli              # caducifòlia
SFX K   ogen   ògena       ogen             # exògena
SFX K   0      s           [aeiou]          # partidaris  3.
SFX K   ogen   ògens       ogen             # exògens
SFX K   ari    àries       ari              # partidàries 4.
SFX K   adi    àdies       adi              # accàdies
SFX K   aci    àcies       aci              # acantàcies
SFX K   ori    òries       ori              # abjuratòries
SFX K   emi    èmies       emi              # abstèmies
SFX K   oli    òlies       oli              # caducifòlies
SFX K   ogen   ògenes      ogen             # exògenes

# Quatre formes amb canvi d'accent (accent agut)
SFX L Y 5
SFX L   ini    ínia        ini              # abissínia 2.
SFX L   igi    ígia        igi              # frígia
SFX L   0      s           .                # abissinis 3.
SFX L   ini    ínies       ini              # abissinis 4.
SFX L   igi    ígies       igi              # frígies

# Primera conjugació regular
SFX A Y 194
SFX A   ava    o           ava              # 1. canto - indicatiu present <IPR>
SFX A   ava    es          [^cçgju]ava      # 2. cantes
SFX A   ava    es          [^gq]uava        #    sues
SFX A   guava  gües        guava            #    enaigües
SFX A   quava  qües        quava            #    adeqües
SFX A   cava   ques        cava             #    cerques
SFX A   çava   ces         çava             #    caces
SFX A   gava   gues        gava             #    porgues 
SFX A   java   ges         java             #    venges
SFX A   ava    a           ava              # 3. canta
SFX A   ava    em          [^cçgju]ava      # 4. cantem
SFX A   ava    em          [^gq]uava        #    suem
SFX A   guava  güem        guava            #    enaigüem
SFX A   quava  qüem        quava            #    adeqüem
SFX A   cava   quem        cava             #    cerquem
SFX A   çava   cem         çava             #    cacem
SFX A   gava   guem        gava             #    porguem 
SFX A   java   gem         java             #    vengem
SFX A   ava    am          ava              #    cantam
SFX A   ava    eu          [^cçgju]ava      # 5. canteu
SFX A   ava    eu          [^gq]uava        #    sueu
SFX A   guava  güeu        guava            #    enaigüeu
SFX A   quava  qüeu        quava            #    adeqüeu
SFX A   cava   queu        cava             #    cerqueu
SFX A   çava   ceu         çava             #    caceu
SFX A   gava   gueu        gava             #    porgueu 
SFX A   java   geu         java             #    vengeu
SFX A   ava    au          ava              #    cantau
SFX A   ava    en          [^cçgju]ava      # 6. canten
SFX A   ava    en          [^gq]uava        #    suen
SFX A   guava  güen        guava            #    enaigüen
SFX A   quava  qüen        quava            #    adeqüen
SFX A   cava   quen        cava             #    cerquen
SFX A   çava   cen         çava             #    cacen
SFX A   gava   guen        gava             #    porguen 
SFX A   java   gen         java             #    vengen
SFX A   ava    ava         ava              # 1. cantava - indicatiu imperfet <IIM>
SFX A   ava    aves        ava              # 2. cantaves
SFX A   ava    ava         ava              # 3. cantava
SFX A   ava    àvem        ava              # 4. cantàvem
SFX A   ava    àveu        ava              # 5. cantàveu
SFX A   ava    aven        ava              # 6. cantaven
SFX A   ava    í           [^cçgj]ava       # 1. cantí - indicatiu perfet <IPE>
SFX A   cava   quí         cava             #    cerquí
SFX A   çava   cí          çava             #    cací
SFX A   gava   guí         gava             #    porguí
SFX A   java   gí          java             #    vengí
SFX A   ava    ares        ava              # 2. cantares
SFX A   ava    à           ava              # 3. cantà
SFX A   ava    àrem        ava              # 4. cantàrem
SFX A   ava    àreu        ava              # 5. cantàreu
SFX A   ava    aren        ava              # 6. cantaren
SFX A   ava    aré         ava              # 1. cantaré - futur <FUT>
SFX A   ava    aràs        ava              # 2. cantaràs
SFX A   ava    arà         ava              # 3. cantarà
SFX A   ava    arem        ava              # 4. cantarem
SFX A   ava    areu        ava              # 5. cantareu
SFX A   ava    aran        ava              # 6. cantaran
SFX A   ava    aria        ava              # 1. cantaria - condicional <CON>
SFX A   ava    aries       ava              # 2. cantaries
SFX A   ava    aria        ava              # 3. cantaria
SFX A   ava    aríem       ava              # 4. cantaríem
SFX A   ava    aríeu       ava              # 5. cantaríeu
SFX A   ava    arien       ava              # 6. cantarien
SFX A   ava    i           [^cçgjeiou]ava   # 1. canti - subjuntiu present <SPR>
SFX A   ava    ï           [^aeiou][eio]ava #    suï
SFX A   iava   ï           [aeiou]iava      #    desmaï
SFX A   guava  güi         guava            #    enaigüi
SFX A   quava  qüi         quava            #    adeqüi
SFX A   uava   uï          [^gq]uava        #    evacuï
SFX A   cava   qui         cava             #    cerqui
SFX A   çava   ci          çava             #    caci
SFX A   gava   gui         gava             #    porgui
SFX A   java   gi          java             #    vengi
SFX A   ava    is          [^cçgjeiou]ava   # 2. cantis
SFX A   ava    ïs          [^aeiou][eio]ava #    suïs
SFX A   iava   ïs          [aeiou]iava      #    desmaïs
SFX A   guava  güis        guava            #    enaigüis
SFX A   quava  qüis        quava            #    adeqüis
SFX A   uava   uïs         [^gq]uava        #    evacuïs
SFX A   cava   quis        cava             #    cerquis
SFX A   çava   cis         çava             #    cacis
SFX A   gava   guis        gava             #    porguis
SFX A   java   gis         java             #    vengis
SFX A   ava    i           [^cçgjeiou]ava   # 3. canti
SFX A   ava    ï           [^aeiou][eio]ava #    suï
SFX A   iava   ï           [aeiou]iava      #    desmaï
SFX A   guava  güi         guava            #    enaigüi
SFX A   quava  qüi         quava            #    adeqüi
SFX A   uava   uï          [^gq]uava        #    evacuï
SFX A   cava   qui         cava             #    cerqui
SFX A   çava   ci          çava             #    caci
SFX A   gava   gui         gava             #    porgui
SFX A   java   gi          java             #    vengi
SFX A   ava    em          [^cçgju]ava      # 4. cantem
SFX A   ava    em          [^gq]uava        #    suem
SFX A   guava  güem        guava            #    enaigüem
SFX A   quava  qüem        quava            #    adeqüem
SFX A   cava   quem        cava             #    cerquem
SFX A   çava   cem         çava             #    cacem
SFX A   gava   guem        gava             #    porguem
SFX A   java   gem         java             #    vengem
SFX A   ava    eu          [^cçgju]ava      # 5. canteu
SFX A   ava    eu          [^gq]uava        #    sueu
SFX A   guava  güeu        guava            #    enaigüeu
SFX A   quava  qüeu        quava            #    adeqüeu
SFX A   cava   queu        cava             #    cerqueu
SFX A   çava   ceu         çava             #    caceu
SFX A   gava   gueu        gava             #    porgueu
SFX A   java   geu         java             #    vengeu
SFX A   ava    in          [^cçgjeiou]ava   # 6. cantin
SFX A   ava    ïn          [^aeiou][eio]ava #    suïn
SFX A   iava   ïn          [aeiou]iava      #    desmaïn
SFX A   guava  güin        guava            #    enaigüin
SFX A   quava  qüin        quava            #    adeqüin
SFX A   uava   uïn         [^gq]uava        #    evacuïn
SFX A   cava   quin        cava             #    cerquin
SFX A   çava   cin         çava             #    cacin
SFX A   gava   guin        gava             #    porguin
SFX A   java   gin         java             #    vengin
SFX A   ava    és          [^cçgj]ava       # 1. cantés - subjuntiu imperfet <SIM>
SFX A   cava   qués        cava             #    cerqués
SFX A   çava   cés         çava             #    cacés
SFX A   gava   gués        gava             #    porgués
SFX A   java   gés         java             #    vengés
SFX A   ava    às          ava              #    cantàs
SFX A   ava    essis       [^cçgj]ava       # 2. cantessis
SFX A   cava   quessis     cava             #    cerquessis
SFX A   çava   cessis      çava             #    cacessis
SFX A   gava   guessis     gava             #    porguessis
SFX A   java   gessis      java             #    vengessis
SFX A   ava    assis       ava              #    cantassis
SFX A   ava    és          [^cçgj]ava       # 3. cantés
SFX A   cava   qués        cava             #    cerqués
SFX A   çava   cés         çava             #    cacés
SFX A   gava   gués        gava             #    porgués
SFX A   java   gés         java             #    vengés
SFX A   ava    às          ava              #    cantàs
SFX A   ava    éssim       [^cçgj]ava       # 4. cantéssim
SFX A   cava   quéssim     cava             #    cerquéssim
SFX A   çava   céssim      çava             #    cacéssim
SFX A   gava   guéssim     gava             #    porguéssim
SFX A   java   géssim      java             #    vengéssim
SFX A   ava    àssim       ava              #    cantàssim
SFX A   ava    éssiu       [^cçgj]ava       # 5. cantéssiu
SFX A   cava   quéssiu     cava             #    cerquéssiu
SFX A   çava   céssiu      çava             #    cacéssiu
SFX A   gava   guéssiu     gava             #    porguéssiu
SFX A   java   géssiu      java             #    vengéssiu
SFX A   ava    àssiu       ava              #    cantàssiu
SFX A   ava    essin       [^cçgj]ava       # 6. cantessin
SFX A   cava   quessin     cava             #    cerquessin
SFX A   çava   cessin      çava             #    cacessin
SFX A   gava   guessin     gava             #    porguessin
SFX A   java   gessin      java             #    vengessin
SFX A   ava    assin       ava              #    cantassin
SFX A   ava    a           ava              # 2. canta - imperatiu <IMP>
SFX A   ava    i           [^cçgjeiou]ava   # 3. canti
SFX A   ava    ï           [^aeiou][eio]ava #    suï
SFX A   iava   ï           [aeiou]iava      #    desmaï
SFX A   guava  güi         guava            #    enaigüi
SFX A   quava  qüi         quava            #    adeqüi
SFX A   uava   uï          [^gq]uava        #    evacuï
SFX A   cava   qui         cava             #    cerqui
SFX A   çava   ci          çava             #    caci
SFX A   gava   gui         gava             #    porgui
SFX A   java   gi          java             #    vengi
SFX A   ava    em          [^cçgju]ava      # 4. cantem
SFX A   ava    em          [^gq]uava        #    suem
SFX A   guava  güem        guava            #    enaigüem
SFX A   quava  qüem        quava            #    adeqüem
SFX A   cava   quem        cava             #    cerquem
SFX A   çava   cem         çava             #    cacem
SFX A   gava   guem        gava             #    porguem
SFX A   java   gem         java             #    vengem
SFX A   ava    eu          [^cçgju]ava      # 5. canteu
SFX A   ava    eu          [^gq]uava        #    sueu
SFX A   guava  güeu        guava            #    enaigüeu
SFX A   quava  qüeu        quava            #    adeqüeu
SFX A   cava   queu        cava             #    cerqueu
SFX A   çava   ceu         çava             #    caceu
SFX A   gava   gueu        gava             #    porgueu
SFX A   java   geu         java             #    vengeu
SFX A   ava    au          ava              #    cantau
SFX A   ava    in          [^cçgjeiou]ava   # 6. cantin
SFX A   ava    ïn          [^aeiou][eio]ava #    suïn
SFX A   iava   ïn          [aeiou]iava      #    desmaïn
SFX A   guava  güin        guava            #    enaigüin
SFX A   quava  qüin        quava            #    adeqüin
SFX A   uava   uïn         [^gq]uava        #    evacuïn
SFX A   cava   quin        cava             #    cerquin
SFX A   çava   cin         çava             #    cacin
SFX A   gava   guin        gava             #    porguin
SFX A   java   gin         java             #    vengin

# Verbs en -ir, formes comunes als grups III, IV i V
SFX M Y 78
SFX M   iré    im          [^aeiou]iré      # 4. patim       <IPR>
SFX M   iré    im          [gq]uiré         #    seguim
SFX M   iré    ïm          [^gq]uiré        #    induïm
SFX M   iré    ïm          [aeio]iré        #    traïm
SFX M   iré    iu          [^aeiou]iré      # 5. patiu
SFX M   iré    iu          [gq]uiré         #    seguiu
SFX M   iré    ïu          [^gq]uiré        #    induïu
SFX M   iré    ïu          [aeio]iré        #    traïu
SFX M   iré    ia          [^aeiou]iré      # 1. patia       <IIM>
SFX M   iré    ia          [gq]uiré         #    seguia
SFX M   iré    ïa          [^gq]uiré        #    induïa
SFX M   iré    ïa          [aeio]iré        #    traïa
SFX M   iré    ies         [^aeiou]iré      # 2. paties
SFX M   iré    ies         [gq]uiré         #    seguies
SFX M   iré    ïes         [^gq]uiré        #    induïes
SFX M   iré    ïes         [aeio]iré        #    traïes
SFX M   iré    ia          [^aeiou]iré      # 3. patia
SFX M   iré    ia          [gq]uiré         #    seguia
SFX M   iré    ïa          [^gq]uiré        #    induïa
SFX M   iré    ïa          [aeio]iré        #    traïa
SFX M   iré    íem         iré              # 4. patíem, traíem
SFX M   iré    íeu         iré              # 5. patíeu, traíeu
SFX M   iré    ien         [^aeiou]iré      # 6. patien
SFX M   iré    ien         [gq]uiré         #    seguien
SFX M   iré    ïen         [^gq]uiré        #    induïen
SFX M   iré    ïen         [aeio]iré        #    traïen
SFX M   iré    í           iré              # 1. patí        <IPE>
SFX M   iré    ires        [^aeiou]iré      # 2. patires
SFX M   iré    ires        [gq]uiré         #    seguires
SFX M   iré    ïres        [^gq]uiré        #    induïres
SFX M   iré    ïres        [aeio]iré        #    traïres
SFX M   iré    í           iré              # 3. patí
SFX M   iré    írem        iré              # 4. patírem, traírem
SFX M   iré    íreu        iré              # 5. patíreu, traíreu
SFX M   iré    iren        [^aeiou]iré      # 6. patiren
SFX M   iré    iren        [gq]uiré         #    seguiren
SFX M   iré    ïren        [^gq]uiré        #    induïren
SFX M   iré    ïren        [aeio]iré        #    traïren
SFX M   iré    iré         iré              # 1. patiré, trairé <FUT>
SFX M   iré    iràs        iré              # 2. patiràs, trairàs
SFX M   iré    irà         iré              # 3. patirà, trairà
SFX M   iré    irem        iré              # 4. patirem, trairem
SFX M   iré    ireu        iré              # 5. patireu, traireu
SFX M   iré    iran        iré              # 6. patiran, trairan
SFX M   iré    iria        iré              # 1. patiria, trairia <CON>
SFX M   iré    iries       iré              # 2. patiries, trairies
SFX M   iré    iria        iré              # 3. patiria, trairia
SFX M   iré    iríem       iré              # 4. patiríem, trairíem
SFX M   iré    iríeu       iré              # 5. patiríeu, trairíeu
SFX M   iré    irien       iré              # 6. patirien, trairien
SFX M   iré    im          [^aeiou]iré      # 4. patim       <SPR>
SFX M   iré    im          [gq]uiré         #    seguim
SFX M   iré    ïm          [^gq]uiré        #    induïm
SFX M   iré    ïm          [aeio]iré        #    traïm
SFX M   iré    iu          [^aeiou]iré      # 5. patiu
SFX M   iré    iu          [gq]uiré         #    seguiu
SFX M   iré    ïu          [^gq]uiré        #    induïu
SFX M   iré    ïu          [aeio]iré        #    traïu
SFX M   iré    ís          iré              # 1. patís       <SIM>
SFX M   iré    issis       [^aeiou]iré      # 2. patissis
SFX M   iré    issis       [gq]uiré         #    seguissis
SFX M   iré    ïssis       [^gq]uiré        #    induïssis
SFX M   iré    ïssis       [aeio]iré        #    traïssis
SFX M   iré    ís          iré              # 3. patís
SFX M   iré    íssim       iré              # 4. patíssim
SFX M   iré    íssiu       iré              # 5. patíssiu
SFX M   iré    issin       [^aeiou]iré      # 6. patissin
SFX M   iré    issin       [gq]uiré         #    seguissin
SFX M   iré    ïssin       [^gq]uiré        #    induïssin
SFX M   iré    ïssin       [aeio]iré        #    traïssin
SFX M   iré    im          [^aeiou]iré      # 4. patim       <IMP>
SFX M   iré    im          [gq]uiré         #    seguim
SFX M   iré    ïm          [^gq]uiré        #    induïm
SFX M   iré    ïm          [aeio]iré        #    traïm
SFX M   iré    iu          [^aeiou]iré      # 5. patiu
SFX M   iré    iu          [gq]uiré         #    seguiu
SFX M   iré    ïu          [^gq]uiré        #    induïu
SFX M   iré    ïu          [aeio]iré        #    traïu

# Verbs en -ir, formes incoatives
SFX N Y 18
SFX N   iré    eixo        iré              # 1. pateixo <IPR>
SFX N   iré    esc         iré              #    patesc
SFX N   iré    eixes       iré              # 2. pateixes
SFX N   iré    eix         iré              # 3. pateix
SFX N   iré    eixen       iré              # 6. pateixen  
SFX N   iré    eixi        iré              # 1. pateixi <SPR>
SFX N   iré    esqui       iré              #    patesqui
SFX N   iré    eixis       iré              # 2. pateixis
SFX N   iré    esquis      iré              #    patesquis
SFX N   iré    eixi        iré              # 3. pateixi
SFX N   iré    esqui       iré              #    patesqui
SFX N   iré    eixin       iré              # 6. pateixin  
SFX N   iré    esquin      iré              #    patesquin 
SFX N   iré    eix         iré              # 2. pateix  <IMP>
SFX N   iré    eixi        iré              # 3. pateixi
SFX N   iré    esqui       iré              #    patesqui
SFX N   iré    eixin       iré              # 6. pateixin  
SFX N   iré    esquin      iré              #    patesquin 

# Imperfet d'indicatiu de la segona conjugació
SFX O Y 11
SFX O   a      es          a                # 2. perdies, cloïes    <IIM>
SFX O   a      a           a                # 3. perdia, cloïa
SFX O   ia     íem         [^eu]ia          # 4. perdíem
SFX O   ïa     íem         ïa               #    cloíem
SFX O   eia    èiem        eia              #    dèiem (*** sempre è? ***)
SFX O   uia    úiem        uia              #    dúiem
SFX O   ia     íeu         [^eu]ia          # 5. perdíeu
SFX O   ïa     íeu         ïa               #    cloíeu
SFX O   eia    èieu        eia              #    dèieu (*** sempre è? ***)
SFX O   uia    úieu        uia              #    dúieu
SFX O   a      en          a                # 6. perdien, cloïen

# Formes de la segona conjugació semblants a SIM1 sense -c/-gu (perdés)
SFX P Y 24
SFX P   és     o           [^c]és           # 1. perdo, temo        <IPR>
SFX P   cés    ço          cés              #    torço
SFX P   és     í           .                # 1. perdí, temí        <IPE>
SFX P   és     eres        .                # 2. perderes, temeres
SFX P   és     é           .                # 3. perdé, temé
SFX P   és     érem        .                # 4. perdérem, temérem
SFX P   és     éreu        .                # 5. perdéreu, teméreu
SFX P   és     eren        .                # 6. perderen, temeren
SFX P   és     i           .                # 1. perdi, temi        <SPR>
SFX P   és     is          .                # 2. perdis, temis
SFX P   és     i           .                # 3. perdi, temi
SFX P   és     em          .                # 4. perdem, temem
SFX P   és     eu          .                # 5. perdeu, temeu
SFX P   és     in          .                # 6. perdin, temin
SFX P   és     és          .                # 1. perdés, temés      <SIM>
SFX P   és     essis       .                # 2. perdessis, temessis
SFX P   és     és          .                # 3. perdés, temés
SFX P   és     éssim       .                # 4. perdéssim, teméssim
SFX P   és     éssiu       .                # 5. perdéssiu, teméssiu
SFX P   és     essin       .                # 6. perdessin, temessin
SFX P   és     i           .                # 3. perdi, temi        <IMP>
SFX P   és     em          .                # 4. perdem, temem
SFX P   és     eu          .                # 5. perdeu, temeu
SFX P   és     in          .                # 6. perdin, temin

# Formes de la segona conjugació semblants a SIM1 amb -c/-gu (conegués)
SFX Q Y 23
SFX Q   gués   c           .                # 1. conec              <IPR>
SFX Q   qués   c           .                #    visc
SFX Q   és     í           .                # 1. coneguí            <IPE>
SFX Q   és     eres        .                # 2. conegueres
SFX Q   és     é           .                # 3. conegué
SFX Q   és     érem        .                # 4. coneguérem
SFX Q   és     éreu        .                # 5. coneguéreu
SFX Q   és     eren        .                # 6. conegueren
SFX Q   és     i           .                # 1. conegui            <SPR>
SFX Q   és     is          .                # 2. coneguis
SFX Q   és     i           .                # 3. conegui
SFX Q   és     em          .                # 4. coneguem
SFX Q   és     eu          .                # 5. conegueu
SFX Q   és     in          .                # 6. coneguin
SFX Q   és     és          .                # 1. conegués           <SIM> 
SFX Q   és     essis       .                # 2. coneguessis             
SFX Q   és     és          .                # 3. conegués
SFX Q   és     éssim       .                # 4. coneguéssim
SFX Q   és     éssiu       .                # 5. coneguéssiu
SFX Q   és     essin       .                # 6. coneguessin
SFX Q   és     i           .                # 3. conegui            <IMP>
SFX Q   és     em          .                # 4. coneguem
SFX Q   és     in          .                # 6. coneguin

# Formes de la segona conjugació semblants al gerundi
SFX R Y 6
SFX R   ent    em          ent              # 4. perdem, temem      <IPR>
SFX R   int    im          int              #    vivim
SFX R   ent    eu          ent              # 5. perdeu, temeu
SFX R   int    iu          int              #    viviu
SFX R   ent    eu          ent              # 5. perdeu, temeu      <IMP>
SFX R   int    iu          int              #    viviu

# Formes de la segona conjugació semblants a "plaus", "absols", etc.
SFX S Y 11
SFX S   0      s           [^nçx]           # 2. plaus, absols      <IPR>
SFX S   ç      ces         ç                #    torces
SFX S   0      es          x                #    torces
SFX S   0      s           [^èé]n           #    prens
SFX S   èn     ens         èn               #    aprens
SFX S   én     ens         én               #    entens
SFX S   0      en          [^nç]            # 6. plauen, absolen    <IPR>
SFX S   ç      cen         ç                #    torcen
SFX S   0      en          [^èé]n           #    prenen
SFX S   èn     enen        èn               #    aprenen
SFX S   én     enen        én               #    entenen

# Futurs i condicionals a partir de FUT1
SFX T Y 11
SFX T   é      às          .                # 2. perdràs, temeràs <FUT>
SFX T   é      à           .                # 3. perdrà, temerà
SFX T   é      em          .                # 4. perdrem, temerem
SFX T   é      eu          .                # 5. perdreu, temereu
SFX T   é      an          .                # 6. perdran, temeran
SFX T   é      ia          .                # 1. perdria, temeria <CON>
SFX T   é      ies         .                # 2. perdries, temeries
SFX T   é      ia          .                # 3. perdria, temeria
SFX T   é      íem         .                # 4. perdríem, temeríem
SFX T   é      íeu         .                # 5. perdríeu, temeríeu
SFX T   é      ien         .                # 6. perdrien, temerien

# Formes pures dels verbs en -ir, a partir d'IPR3 (p.e. sent)
SFX U Y 10
SFX U   0      o           .                # 1. sento <IPR>
SFX U   0      s           [^sx]            # 2. sents
SFX U   0      es          [sx]             #    cuses, cruixes
SFX U   0      en          .                # 6. senten
SFX U   0      i           .                # 1. senti <SPR>
SFX U   0      is          .                # 2. sentis
SFX U   0      i           .                # 3. senti
SFX U   0      in          .                # 6. sentin
SFX U   0      i           .                # 3. senti  <IMP>
SFX U   0      in          .                # 6. sentin

# Article prefixat no combinable
PFX V N 1
PFX V   0      l'          .                # l'home

# Preposició "de" apostrofada
PFX Y Y 1
PFX Y   0      d'          .                # d'algú

# Pronoms personals prefixats
PFX Z Y 5
PFX Z   0      m'          .                # m'abillo
PFX Z   0      t'          .                # t'abillo
PFX Z   0      s'          .                # s'abilla
PFX Z   0      l'          .                # l'abillo
PFX Z   0      n'          .                # n'abillo

NOSUGGEST !

